【裁判字號】    99,訴緝,250
【裁判日期】    991022
【裁判案由】    毒品危害防制條例
【裁判全文】
臺灣板橋地方法院刑事判決             99年度訴緝字第250號
公  訴  人  臺灣板橋地方法院檢察署檢察官
被      告  甲○○
上列被告因違反毒品危害防制條例案件，經檢察官提起公訴（九
十八年度毒偵字第六七八七號），被告於本院準備程序進行中，
就被訴事實為有罪之陳述，經本院告知簡式審判程序意旨，並聽
取公訴人及被告之意見後，本院合議庭裁定由受命法官獨任依簡
式審判程序審理，並判決如下：
    主  文
甲○○施用第二級毒品，處有期徒刑參月；又施用第一級毒品，
處有期徒刑柒月。應執行有期徒刑捌月。
    事  實
一、甲○○前因施用第一、二級毒品案件，經本院以九十六年度
    毒聲字第八七五號裁定應送勒戒處所觀察、勒戒後，認無繼
    續施用毒品之傾向，於民國九十六年十月四日執行完畢釋放
    出所，並經臺灣板橋地方法院檢察署檢察官以九十六年度毒
    偵緝字第四二二號、九十六年度毒偵字第六三二六號、九十
    六年度毒偵字第七四六一號、九十六年度毒偵緝字第四三六
    號為不起訴處分確定。詎仍不知悛悔，其明知海洛因、甲基
    安非他命係業經公告列為毒品危害防制條例第二條第二項第
    一、二款之第一、二級毒品，不得非法持有、施用，詎仍未
    戒除施用毒品習性，復各基於施用第一、二級毒品海洛因、
    甲基安非他命之犯意，先於九十七年十月十六日凌晨五、六
    時許，在臺北市某汽車旅館內，以玻璃球燒烤方式，施用第
    二級毒品甲基安非他命一次；又於同日下午一、二時許，在
    高雄縣鳳山市○○街三號「紫園汽車旅館」第二三五號房內
    ，以捲煙方式，施用第一級毒品海洛因一次。嗣於同日下午
    五時五十分許，在高雄縣鳳山市○○街三號「紫園汽車旅館
    」第二三五號房內，為警另案執行拘提其男友黃收原時，經
    得其同意採集尿液送驗後，始查悉上情。
二、案經高雄縣政府警察局鳳山分局報告臺灣嘉義地方法院檢察
    署呈請臺灣高等法院檢察署核轉臺灣板橋地方法院檢察署檢
    察官偵查起訴。
    理  由
壹、程序事項：
    被告甲○○所犯係死刑、無期徒刑或最輕本刑為三年以上有
    期徒刑以外之罪，亦非屬高等法院管轄第一審之案件，其於
    準備程序中就被訴事實為有罪之陳述，經本院告知簡式審判
    程序之旨，並聽取公訴人及被告之意見後，經本院合議庭認
    為適宜，乃依刑事訴訟法第二百七十三條之一第一項規定，
    裁定由受命法官獨任進行簡式審判程序，先予敘明。
貳、實體事項：
一、上揭犯罪事實，業據被告於本院準備程序及審理中自白不諱
    ，且被告於前揭查獲時地為警依法對其採集之尿液經送請臺
    灣檢驗科技股份有限公司以酵素免疫分析法（EIA ）初步檢
    驗及氣相層析質譜儀分析法（GC/MS ）確認檢驗結果，確呈
    鴉片類（嗎啡）及安非他命類（安非他命及甲基安非他命）
    陽性反應，此有該公司出具之九十七年十一月五日濫用藥物
    尿液檢驗報告一紙在卷可參（參見九十八年毒偵字第一一七
    一號偵卷第十一頁）。綜上所述，足認被告之自白核與事實
    相符，應可採為論罪科刑之依據。查本件被告前因施用第一
    、二級毒品案件，經本院以九十六年度毒聲字第八七五號裁
    定應送勒戒處所觀察、勒戒後，認無繼續施用毒品之傾向，
    於九十六年十月四日執行完畢釋放出所，並經臺灣板橋地方
    法院檢察署檢察官以九十六年度毒偵緝字第四二二號、九十
    六年度毒偵字第六三二六號、九十六年度毒偵字第七四六一
    號、九十六年度毒偵緝字第四三六號為不起訴處分確定一節
    ，此有臺灣高等法院被告前案紀錄表一份在卷可參，被告既
    曾於前揭觀察、勒戒執行完畢釋放後五年內再犯本件分別施
    用第一級毒品海洛因、第二級毒品甲基安非他命之犯行，即
    屬毒品危害防制條例第二十三條第二項所定「五年內再犯」
    之情形，自應對其追訴處罰。從而，本件事證已臻明確，被
    告犯行洵堪認定，應予依法論科。
二、核被告所為，係犯毒品危害防制條例第十條第二項之施用第
    二級毒品甲基安非他命罪、同條第一項之施用第一級毒品海
    洛因罪。被告各持有第一、二級毒品海洛因及甲基安非他命
    後，進而施用，其各持有之低度行為應被其各施用之高度行
    為所吸收，均不另論罪。被告所犯上開二罪，犯意各別，罪
    名互殊，應予分論併罰。爰審酌被告再犯本件施用第一、二
    級毒品犯行，顯見其意志不堅，缺乏勒戒動機，其施用毒品
    足以導致精神障礙、性格異常，甚至造成生命危險，戕害一
    己之身體健康，惟其犯後已能坦承犯行，態度良好，已見悔
    意等一切情狀，分別量處如主文所示之刑，並定其應執行之
    刑。
據上論斷，應依刑事訴訟法第二百七十三條之一第一項、第二百
九十九條第一項前段，毒品危害防制條例第十條第一項、第二項
Z，刑法第十一條前段、第五十一條第五款，判決如主文。
本案經檢察官郭峻豪到庭執行職務。
中    華    民    國    99    年    10    月    22    日
                  刑事第二十庭    法  官  林家賢
上列正本證明與原本無異。
如不服本判決，應於判決送達後十日內，向本院提出上訴書狀，
並應敘述具體理由；其未敘述上訴理由者，應於上訴期間屆滿後
二十日內向本院補提理由書（均須按他造當事人之人數附繕本）
「切勿逕送上級法院」。
                                  書記官  許清秋
中    華    民    國    99    年    10    月    22    日
附錄本判決論罪科刑法條：
毒品危害防制條例第十條：
施用第一級毒品者，處六月以上五年以下有期徒刑。
施用第二級毒品者，處三年以下有期徒刑。

司法院資訊處製作；財團法人民間司法改革基金會備份。
